臺灣彰化地方法院刑事判決　　　　　　　94年度訴緝字第35號
公　訴　人　臺灣彰化地方法院檢察署檢察官
被　　　告　甲○○
　　　　　　　　　　(
上列被告因違反毒品危害防制條例案件，經檢察官提起公訴（93
年度毒偵字第3476號）及移送併案審理（94年度毒偵字第109 號
），被告於本院準備程序中就被訴事實為有罪之陳述，經本院合
議庭裁定改依簡式審判程序審理，並判決如下：
    主  文
甲○○連續施用第一級毒品，累犯，處有期徒刑壹年月，扣案
之第一級毒品海洛因壹包（淨重零點陸捌公克）、內含海洛因無
法析離之香菸壹支（淨重零點玖捌公克）均沒收銷燬之；又連續
施用第二級毒品，累犯，處有期徒刑拾壹月，扣案之第二級毒品
安非他命壹包（毛重點柒公克）沒收銷燬之。應執行有期徒刑
貳年，扣案之第一級毒品海洛因壹包（淨重零點陸捌公克）、內
含海洛因無法析離之香菸壹支（淨重零點玖捌公克）、第二級毒
品安非他命壹包（毛重點柒公克）均沒收銷燬之。
    事  實
一、甲○○前因施用毒品案件，經本院以88年度毒聲字第980 號
    裁定送觀察、勒戒後，認有繼續施用毒品傾向，由臺灣彰化
    地方法院檢察署檢察官聲請強制戒治，並以88年度偵字第29
    14號提起公訴，經本院以88年度彰簡字第251 號判決判處有
    期徒刑5 月確定，而強制戒治部分則經本院以88年度毒聲字
    第1303號裁定令入戒治處所強制戒治，於民國88年9 月2 日
    停止戒治出所付保護管束，並於89年3 月24日保護管束期滿
    未經撤銷視為執行完畢釋放；再因施用第一、二級毒品案件
    ，由臺灣彰化地方法院檢察署檢察官聲請強制戒治，並以89
    年度毒偵字第2258、3100號提起公訴，經本院以89年度訴字
    第1036號判決分別判處有期徒刑7 月、7 月，應執行有期徒
    刑1 年確定，而強制戒治部分則經本院以89年度毒聲字第28
    73號裁定令入戒治處所強制戒治，於90年3 月6 日停止戒治
    出所付保護管束，已於90年6 月8 日保護管束期滿未經撤銷
    視為執行完畢釋放；前開二罪嗣經接續執行，已於91年7 月
    3 日假釋出監付保護管束，並於91年7 月14日保護管束期滿
    未經撤銷假釋，視為執行完畢。猶不思悔改，於前揭強制戒
    治執行完畢釋放後五年內，復基於施用第一級毒品海洛因之
    概括犯意，自92年年底某日起，至94年6 月17日上午5 時許
    止，在其位於彰化縣彰化市○○里○○路240 巷78之3 號之
    住所，以將海洛因摻入香菸中點火使產生煙霧吸用之方式，
    連續施用第一級毒品海洛因多次，頻率約每二天施用一次；
    另基於施用第二級毒品安非他命之概括犯意，自93年年初某
    日起，至94年6 月19日下午2 時許止，在同前住所，以將安
    非他命置於球型玻璃吸管中，再點火加熱使產生煙霧吸用之
    方式，連續施用第二級毒品安非他命多次，頻率約每二天施
    用一次。期間內先於93年9 月17日下午5 時30分許，在前開
    住所為警查獲，並扣得其所有之第一級毒品海洛因1 包（淨
    重0.68公克）；又於93年12月28日下午4 時30分許，在前開
    住所為警查獲，並扣得其所有，內含海洛因無法析離之香菸
    1 支（淨重0.98公克）、第二級毒品安非他命1 包（毛重3.
    7 公克）；另起訴後於94年6 月21日因通緝到案後進入臺灣
    彰化看守所時採驗其尿液亦呈鴉片類及安非他命類藥物陽性
    反應，而於本院審理中供出上情。
二、案經彰化縣警察局彰化分局報告臺灣彰化地方法院檢察署檢
    察官偵查起訴及移送併案審理。
    理  由
一、被告甲○○於準備程序中，先就前揭犯罪事實為有罪之陳述
    ，且所犯係死刑、無期徒刑、最輕本刑為三年以上有期徒刑
    以外之罪，經本院合議庭依刑事訴訟法第273 條之1 第1 項
    之規定，裁定由法官一人獨任進行簡式審判程序，合先敘明
    。
二、上揭犯罪事實，業據被告於本院審理中坦承不諱，且被告於
    前揭時地三次獲案後，經採其尿液送驗之結果，分別呈甲基
    安非他命及嗎啡陽性反應（按一般施用海洛因者會在其體內
    代謝為嗎啡成分殘留，並經由尿液排出），有彰化縣警察局
    彰化分局委託檢驗尿液代號與真實姓名對照認證單2 紙、彰
    化縣衛生局93年9 月27日煙檢字第933127號、94年1 月10日
    煙檢字第940052號煙毒尿液檢驗成績書、檢體採收紀錄表及
    中山醫學大學附設醫院藥物濫用檢測中心報告書影本各1 份
    附卷可稽，並有海洛因1 包、安非他命1 包、內含海洛因無
    法析離之香菸1 支扣案可佐；又扣案之白色粉末1 包及香菸
    1 支，經送法務部調查局鑑驗，確分別為第一級毒品海洛因
    （淨重0.68公克）及含有第一級毒品海洛因（淨重0.98）無
    訛，此分別有法務部調查局93年10月22日調科壹字第140010
    713 號、94年2 月24日調科壹字第140011128 號鑑定通知書
    各1 份可憑；另扣案之半透明結晶物1 包，經查獲員警以聯
    勤204 廠製造之煙毒檢驗Ａ包試劑初步檢驗結果，呈安非他
    命反應，應為安非他命（毛重3.7 公克）無訛，此有彰化縣
    警察局彰化分局查獲涉嫌毒品危害防制條例初步檢驗報告單
    1 紙在卷可按；再參以施用第一級毒品海洛因具成癮性，在
    生理上或心理上都會對海洛因產生強烈的需求與依賴，一旦
    停用，會有發汗、流淚、緊張、無法入睡、出現劇烈嘔吐、
    發冷、血壓升高等禁斷症狀，另施用第二級毒品甲基安非他
    命極易成癮，濫用後會有心悸、頭痛、胸痛、昏迷等症狀等
    情，足徵被告自白與事實相符，堪予採信。而被告前因施用
    毒品案件，經本院以89年度毒聲字第2873號裁定令入戒治處
    所強制戒治，於90年3 月6 日停止戒治出所付保護管束，已
    於90年6 月8 日保護管束期滿未經撤銷視為執行完畢釋放，
    有臺灣高等法院被告前案紀錄表1 份在卷可參，被告於前揭
    強制戒治執行完畢釋放後五年內，再犯施用毒品犯行，亦堪
    認定。本案事證已臻明確，被告施用第一級毒品海洛因、第
    二級毒品安非他命犯行堪予認定，應依法論科。
三、核被告所為，係犯毒品危害防制條例第10條第1 項、第2 項
    之施用第一級毒品、第二級毒品罪。其為供己施用而於施用
    前後持有海洛因及安非他命之低度行為，各為其施用之高度
    行為所吸收，均不另論罪。又被告先後多次施用第一、二級
    毒品犯行，各屬時間緊接，所犯為構成要件相同之罪名，顯
    均係基於概括犯意反覆為之，應分別依連續犯之規定，論以
    一罪，並均依法加重其刑。其所犯連續施用第一、二級毒品
    罪二罪間，犯意各別，罪名有異，應予分論併罰。被告前開
    犯罪事實中，除自92年年底某日起，至93年9 月17日止，連
    續施用海洛因多次之犯行，及自93年8 月28日上午10時許起
    ，至93年9 月17日止，連續施用安非他命多次之犯行，經檢
    察官提起公訴外，其餘部分之犯行雖未據檢察官提起公訴，
    惟該部分犯行與檢察官起訴經本院論罪部分有連續犯裁判上
    一罪之關係，自均為起訴效力所及，應由本院併予審理，附
    此敘明。又查被告曾因施用毒品案件，經本院分別判處有期
    徒刑5 月、1 年確定，前開二罪嗣經接續執行，已於91年7
    月3 日假釋出監付保護管束，並於91年7 月14日保護管束期
    滿未經撤銷假釋，視為執行完畢，有臺灣高等法院被告前案
    紀錄表乙紙附卷可憑，其受此有期徒刑執行完畢後，五年以
    內再犯有期徒刑以上之罪，為累犯，均應依法遞予加重其刑
    。另被告前揭連續施用第一、二級毒品犯行終了之日分別為
    94年6 月17日及同年月19日，均在新修正毒品危害防制條例
    93年1 月9 日正式施行之後，自毋庸再為新舊法之比較適用
    ，併此敘明。爰審酌被告前因施用毒品案件，二次經法院判
    刑確定，且於本次犯罪期間內先後2 次為警查獲，仍不知戒
    除毒癮，足見其自制能力尚有未足，有接受相當期間監禁教
    化之必要，以促其及早矯正吸毒惡習；惟念及被告犯罪之動
    機、目的係因施用毒品之習性難以戒除，其犯罪手段僅係戕
    害自己之身心、施用毒品次數、時間及犯罪後雖坦承犯行，
    但係經通緝始到案之態度等一切情狀，分別量處如主文所示
    之刑，並定其應執行之刑，以示懲儆。扣案被告所有之海洛
    因1 包（淨重0.68公克）、內含海洛因無法析離之香菸1 支
    （淨重0.98公克，因無法與海洛因析離，應全部視為海洛因
    ）、安非他命1 包（毛重3.7 公克），核分屬毒品危害防制
    條例第2 條第2 項第1 、2 款之第一、二級毒品，均應依同
    條例第18條第1 項前段之規定，沒收銷燬之。
據上論斷，應依刑事訴訟法第273 條之1 第1 項、第299 條第1
項前段，毒品危害防制條例第10條第1 項、第2 項、第18條第1
項前段，刑法第11條前段、第56條、第51條第5 款、第47條，判
決如主文。
本案經檢察官楊忠城到庭執行職務。
中　　華　　民　　國　　94　　年　　7 　　月　　29　　日
　　　　　　　　　刑事第一庭  法　官  吳永梁
以上正本證明與原本無異。
如不服本判決，應於判決送達後10日內向本院提出上訴狀 (須附
繕本)。
                              書記官  陳美敏
中　　華　　民　　國　　94　　年　　8 　　月　　1 　　日
附錄論罪科刑法條全文：
毒品危害防制條例第10條施用第一級毒品者，處六月以上五年以
下有期徒刑。
施用第二級毒品者，處三年以下有期徒刑。
